臺灣嘉義地方法院刑事判決
111年度易字第78號
公  訴  人  臺灣嘉義地方檢察署檢察官
被      告  魏依貞



上列被告因竊盜案件，經檢察官提起公訴（111年度偵字第299號
、第1103號、第1321號、1322號），因當事人雙方合意且被告認
罪，由檢察官聲請改依協商程序而為判決，本院裁定改依協商程
序，並判決如下：
    主  文
魏依貞犯竊盜罪，共肆罪，各處有期徒刑貳月，如易科罰金，均
以新臺幣壹仟元折算壹日。應執行刑有期徒刑肆月，如易科罰金
，以新臺幣壹仟元折算壹日。緩刑貳年。
    犯罪事實及理由
一、犯罪事實：
　　魏依貞意圖為自己不法所有，各基於竊盜之犯意，分別於附
    表各編號所示之時間、地點，徒手竊取如附表各編號所示之
    物。
二、證據名稱：
　㈠被告魏依貞於警詢、偵查及本院審理中之自白。
　㈡告訴代理人即證人林慧芳、張惠玲之指述。
　㈢被害報告單1份、現場監視器錄影畫面翻拍照片17張（附表編
    號1部分）。
　㈣嘉義市政府警察局第一分局搜索扣押筆錄暨扣押物品目錄表
    、台灣屈臣氏個人用品商店股份有限公司庫存檢核明細表、
    被害報告單、贓證物品認領保管收據各1份；現場監視器錄
    影畫面翻拍照片8張、扣案物照片2張、查獲現場照片1張（
    附表編號2部分）。
　㈤嘉義市政府警察局第一分局扣押筆錄暨扣押物品目錄表、被
    害報告單、贓物認領保管單各1份；現場監視器錄影畫面翻
    拍照片3張、查獲現場照片2張（附表編號3部分）。
　㈥被害報告單1份、現場監視器錄影畫面翻拍照片12張（附表編
    號4部分）。
三、本件經檢察官與被告於審判外達成協商之合意，且被告已認
    罪，其合意內容為：被告犯竊盜罪，共4罪，各處有期徒刑2
    月，如易科罰金，均以新臺幣壹仟元折算壹日。應執行刑有
    期徒刑4月，如易科罰金，以新臺幣壹仟元折算壹日。緩刑2
    年。
四、經查，上開協商合意並無刑事訴訟法第455條之4第1項所列
    情形之一，檢察官聲請改依協商程序而為判決，本院爰不經
    言詞辯論，於協商合意範圍內為協商判決。
五、應適用之法條：刑事訴訟法第455條之2第1項、第455條之4
    第2項、第455條之8、第454條第1項，刑法第320條第1項、
    第41條第1項前段、第51條第5款、第74條第1項第1款、第38
    條之1第5項、第38條之2第2項，刑法施行法第1條之1第1項
    。
六、本判決除有刑事訴訟法第455條之4第1項第1款、第2款、第4
    款、第6款、第7款所定情形之一，或違反同條第2項規定者
    外，不得上訴。如有前揭得上訴之情形而不服本判決，應於
    收受送達後20日內向本院提出上訴書狀（應敘述具體理由並
    附繕本）。
本案經檢察官顏榮松提起公訴，檢察官廖俊豪到庭執行職務。
中　　華　　民　　國　　111 　年　　3 　　月　　30　　日
                  刑事第五庭    法　官　陳盈螢
以上正本證明與原本無異。
本判決除有刑事訴訟法第455條之4第1項第1款、第2款、第4款、
第6款、第7款所定情形之一，或違反同條第2項規定外，不得上
訴。如有上開得上訴之情形，應於收受判決後20日內向本院提出
上訴書狀，並應敘述具體理由；其未敘述上訴理由者，應於上訴
期間屆滿後20日內向本院補提理由書「切勿逕送上級法院」。告
訴人或被害人如對於本判決不服者，應具備理由請求檢察官上訴
，其上訴期間之計算係以檢察官收受判決正本之日期為準。　
中　　華　　民　　國　　111 　年　　3 　　月　　30　　日
                                書記官  陳孟瑜
附錄本案論罪科刑法條：中華民國刑法第320條第1項
意圖為自己或第三人不法之所有，而竊取他人之動產者，為竊盜
罪，處五年以下有期徒刑、拘役或五十萬元以下罰金。
附表：
編號 告訴人 竊盜時間 竊盜地點 所竊物品/數量/價值（新臺幣） 1 台灣屈臣氏個人用品商店股份有限公司 110年12月16日10時52分至11時20分許 屈臣氏興業西店（址設：嘉義市○區○○○路000號) ①BIO金萃玫瑰黃金精華露100ml/2罐/1500元 ②Za油光BYE2清透蜜粉餅8g/2個（明亮、裸膚各1）/560元 ③保濕專科彈潤護唇精華10g/1條/180元 ④柔焦輕透美肌粉餅10g/1個/370元 ⑤媚比琳輕羽絨柔霧唇釉10暖陽木玫/1支/360元 ⑥CEZANNE水潤光透染唇釉/1支（色號993-02、993-03各1）/510元 ⑦miine粉撲/3包（氣墊/透亮妝感/乾濕兩用各1）/516元 ⑧kiss me色眉彩膏/2支（色號R09、R05各1）/640元 ⑨樂敦妮婕眼藥水8ML/2罐/500元 ⑩服服貼貼遮瑕膏/1罐（色號150）/300元 ⑪INTEGRATE極致立體四色粉盒/1盒（型號BR631贈髮飾組）/315元 ⑫L'EGERE超能亮美白安瓶雪沙霜50g/1罐/519元 2 同上 110年12月20日12時41分至13時13分許 同上 ①1028唇迷心竅好色唇釉 /2支（016杏橙、012甜荔各1）/700元 ②蒂妃護手霜/3條（摩洛哥堅果滋潤、薰衣草、玫瑰純露各1）/537元 ③LAVONS室內擴香/2個（法式馬卡龍、蔚藍海岸各1）/518元 ④CEZANNE水潤光透染唇釉/1支（色號993-03）/255元 ⑤Solone經典極癮唇膏唇芯/3支（色號405、402、404各1）/660元 ⑥1028我型我塑持色眉筆EX版/1支（色號03、06各1）/580元 ⑦煥采淨顏美容儀/1個/599元 ⑧香氛蠟燭150g-英國梨小蒼蘭/2個/398元 ⑨小林安瞳維生素洗眼液100ml/1罐/149元 ⑩小林安瞳維生素洗眼液500ml/1罐/299元 ⑪天地合補含鐵玫瑰四物飲6瓶裝/1盒/360元 ⑫桂格膠原蛋白四物飲6瓶裝/1盒/309元 ⑬REVOX B77維他命C20%抗老亮白精華液30ml/1罐/499元 （編號①至⑫所示之物均已合法發還被害人） 3 同上 110年12月20日13時53分至56分許 同上 ①巴黎萊雅青春密碼酵素肌底調理精華/2罐/2500元 ②天地合補含鐵玫瑰四物飲6瓶裝/1盒/360元 ③天地合補精粹玫瑰四物飲6瓶裝/1盒/330元 ④星歐隱形眼鏡保存盒（珠寶盒）/1盒/199元 （編號①至④所示之物均已合法發還被害人） 4 寶雅國際股份有限公司 110年12月29日16時15分至17時6分許 寶雅生活館新民店（址設：嘉義市○區○○路000號) ①BB 2%傳明酸+阿魏酸淨白精華30ml/2罐/700元 ②薇佳豐盈睫毛纖長液6ml/2個/1960元 ③Za粧自然無瑕粉盒/1個/150元 ④Za粧自然無瑕粉餅EX蕊-OC10/1個/380元 ⑤依洛嘉多胜肽黃金膠原果凍眼膜60片/1個/399元 ⑥MEKO磁力粉嫩專業眼影刷(小)/1個/139元 ⑦J-lin斜平雙頭眉刷/1個/109元